臺灣板橋地方法院刑事判決　　　　　　　99年度易字第3470號
公　訴　人　臺灣板橋地方法院檢察署檢察官
被　　　告　戴志宗
上列被告因竊盜案件，經檢察官提起公訴（99年度偵字第27985
號），本院於準備程序進行中，被告就被訴之事實為有罪之陳述
，經告知其簡式審判程序之旨，並聽取當事人之意見後，裁定進
行簡式審判程序審理，判決如下：
    主  文
戴志宗犯竊盜罪，累犯，處有期徒刑月；又犯竊盜罪，累犯，
處有期徒刑月；又犯夜間侵入住宅竊盜罪，累犯，處有期徒刑
柒月；又犯竊盜罪，累犯，處有期徒刑月；應執行有期徒刑拾
月。
    事  實
一、戴志宗有竊盜前科；民國95年間，因竊盜案，經本院以95年
    度簡字第4186號判決判處有期徒刑4 月確定，於96年4 月12
    日徒刑執行完畢，並接續執行其於95年間，因公共危險案，
    經台灣台北地方法院以95年度北交簡字第2590號判決所判處
    確定之罰金新台幣（下同）4 萬8 元之易服勞役刑，於96年
    5 月30日執行完畢出監；詎仍未知所戒慎，而為下列竊盜犯
    行：
(一)、基於意圖為自己不法所有之竊盜犯意，於99年8 月11日0 時
    15分許，在新北市板橋區○○○路29巷6 弄11號前，徒手扳
    開廖科源使用而停放該處之車牌號碼5HT-705 號重型機車座
    墊後，竊取置放在內之黑色側背包1 個（內有手機1 支及現
    金新臺幣100 元等物）得手。
(二)、基於意圖為自己不法所有之竊盜犯意，於99年8 月11日22時
    3 分許，在新北市板橋區○○○路○ 段124 巷5 弄6 號前，
    徒手扳開沈婕如使用而停放該處之車牌號碼CRP-051 號重型
    機車座墊後，竊取置放在內之黑色水桶包1 個（內有鑰匙4
    把、手機1 支、臺灣大哥大電信通司行動網卡1 張、化妝包
    1 個、漫畫書1 本、言情小說1 本及放置於皮紙袋之文件等
    物）得手。
(三)、基於意圖為自己不法所有之竊盜犯意，於99年8 月13日2 時
    19分許之夜間，利用新北市○○區○○路70號1 樓大門未關
    之機會，進入該建物樓梯間（無故侵入住宅部分未據告訴）
    ，徒手扳開陳易祥使用而停放該處之車牌號碼UY5-115 號輕
    型機車座墊後，竊取置放在內之深藍色雨衣1 件得手。
(四)、基於意圖為自己不法所有之竊盜犯意，於99年8 月13日2 時
    23分許，在新北市○○區○○路70號前，徒手扳開卜月雯使
    用而停放該處之車牌號碼N36-051 號重型機車座墊後，竊取
    置放在內之手提袋1 個（內有黑色太陽眼鏡1 副）得手，嗣
    因戴志宗於99年8 月16日22時，在新北市板橋區○○○路○
    段1 巷為警盤查時，經警發現其衣著、身影等特徵，俱與員
    警已調閱前開遭竊現場監視錄影畫面中所攝得竊嫌衣著、身
    影等特徵相符而已悉戴志宗涉有前開罪嫌，並詢問戴志宗，
    戴志宗亦坦認前開犯行，因之循線查獲。
二、案經新北市政府警察局板橋分局移送臺灣板橋地方法院檢察
    署檢察官偵查後起訴。
    理  由
一、認定犯罪事實所憑之證據及理由：
    訊據被告對前開犯罪事實於本院審理中坦認在卷，併經證人
    廖科源、沈婕如、陳易祥、卜月雯於警詢中證述明確，且有
    監視錄影翻拍相片在卷可稽，俱徵被告前開自白應與事實相
    符，可以採信；從而，本件事證明確，被告犯行堪以認定。
二、新舊法比較：
    查被告行為後，刑法第321 條第1 項第1 款之規定，已於10
    0 年1 月26日經總統以華總一義字第10000015561 號令修正
    公布，並自同年月28日起生效施行，修正後之刑法第321 條
    第1 項各款之處罰規定，法定刑由「六月以上、五年以下有
    期徒刑」修正為「六月以上、五年以下有期徒刑，得併科新
    臺幣十萬元以下罰金」，其法定刑已增列審判者尚得就行為
    人併科罰金，修正後之規定對被告較為不利；又該條項第1
    款之構成要件，已由「於夜間侵入住宅或有人居住之建築物
    、船艦或隱匿其內而犯之者」修正為「侵入住宅或有人居住
    之建築物、船艦或隱匿其內而犯之者」，參諸前開修正之立
    法理由，乃因有鑑於以侵入住宅方式犯竊盜罪，對於被害人
    財產法益之侵害，並不因日間、夜間而有所不同，且近年來
    因社會變遷及生活型態之改變，民眾工作時間涵蓋日夜間時
    段，居家休息時間亦不限於夜間，與昔日農業社會有所不同
    ，是以侵入住宅竊盜對於被害人居家安全均構成相當之威脅
    及危險性，爰將「夜間」刪除，使不分於夜間或白天侵入住
    宅竊盜，均有加重竊盜罪之適用，益見前開構成要件之修正
    ，乃係構成要件之放寬，是修正後之規定，對被告而言較為
    不利；比較修正前、後刑法第321 條第1 項之規定，依刑法
    第2 條第1 項前段之規定，應適用行為時即修正前舊法之規
    定，對被告較為有利。
三、應適用之法律、科刑審酌事由及沒收物之處理：
(一)、按刑法第321 條第1 項第1 款之夜間侵入住宅竊盜罪，其所
    謂「住宅」，乃指人類日常居住之場所而言，公寓亦屬之，
    至公寓樓下之「樓梯間」，雖僅供各住戶出入通行，然就公
    寓之整體而言，該樓梯間為該公寓之一部分，而與該公寓有
    密切不可分之關係，故於夜間侵入公寓樓下之樓梯間竊盜，
    難謂無同時妨害居住安全之情形，自應成立刑法第321 條第
    1 項第1 款於夜間侵入住宅竊盜罪（最高法院76年台上字第
    2972號判例意旨可資參照）；是核被告如事實欄一(一)(二)(四)所
    為，均係犯刑法第320 條第1 項之竊盜罪，其如事實欄一(三)
    所為，則係犯修正前刑法第321 條第1 項第1 款之夜間侵入
    住宅竊盜罪；被告於95年間，因竊盜案，經本院以95年度簡
    字第4186號判決判處有期徒刑4 月確定，於96年4 月12日徒
    刑執行完畢等情，有台灣高等法院被告前案紀錄表可稽，是
    其於有期徒刑執行完畢以後，5 年以內，因故意再犯本件有
    期徒刑以上之4 罪，為累犯，就其前開所犯4 罪，均應依刑
    法第47條第1 項規定，各加重其刑。
(二)、爰審酌被告不思循正途獲取財物，反而率為竊盜犯行，甚屬
    不該，然念其犯後坦承犯行，態度良好，兼衡其素行、犯罪
    動機、目的、手段等一切情狀，就其本件前開各犯行，分別
    量處如主文所示之刑，並定其應執行之刑，以示儆懲。
據上論斷，應依刑事訴訟法第273 條之1 第1 項、第299 條第1
項前段，刑法第2 條第1 項前段、第320 條第1 項、第321 條第
1 項第1 款（修正前）、第47條第1 項、第51條第5 款，判決如
主文。
本案經檢察官高智美到庭執行職務。
中    華    民    國   100    年    5     月    4     日
                  刑事第二十庭法  官  陳明偉
以上正本證明與原本無異。
如不服本判決應於送達後10日內向本院提出上訴狀。
                              書記官  尤怡文
中    華    民    國   100    年    5     月    4     日
附錄本案所犯法條全文
中華民國刑法第320條：
意圖為自己或第三人不法之所有，而竊取他人之動產者，為竊盜
罪，處 5 年以下有期徒刑、拘役或 5 百元以下罰金。
意圖為自己或第三人不法之利益，而竊佔他人之不動產者，依前
項之規定處斷。
前二項之未遂犯罰之。
中華民國刑法第321條：
（加重竊盜罪）
犯竊盜罪而有左列情形之一者，處 6 月以上、 5 年以下有期徒
刑：
一、於夜間侵入住宅或有人居住之建築物、船艦或隱匿其內而犯
    之者。
二、毀越門扇、牆垣或其他安全設備而犯之者。
三、攜帶兇器而犯之者。
四、結夥三人以上而犯之者。
五、乘火災、水災或其他災害之際而犯之者。
六、在車站或埠頭而犯之者。
前項之未遂犯罰之。